## JESÚS CARRILLO GONZÁLEZ

Teléfono: 697 38 58 53 // 954 40 83 60

Correo electrónico: jesuscarrillogonzalez.93@gmail.com

**Fecha de nacimiento:** 5 de diciembre de 1993

**Población:** 41016, Sevilla

Carnet de conducir: Tipo B (vehículo propio)

#### PERFIL PROFESIONAL

Profesional con experiencia en el área de técnico de superior de animación de actividades físicas y deportivas, así como de docencia en el aula, obteniendo la capacidad de organización, trabajo en equipo y estar de cara al público. Resultados positivos con perseverancia, así como, disposición a adquirir nuevos conocimientos.

## FORMACIÓN ACADÉMICA

2014 – 2016 GRADO SUPERIOR DE ACTIVIDADES FÍSICAS Y DEPORTIVAS

Instituto de Enseñanza Secundaria San Pablo

2017 – 2021 GRADO DE EDUCACIÓN PRIMARIA CON MENCIÓN DE EDUCACIÓN FÍSICA

Facultad de Educación, Psicología y Ciencias del Deporte. Universidad de Huelva

### FORMACION COMPLEMENTARIA

Mayo 2022 APRENDE PROGRAMACIÓN EN JAVA (DE BÁSICO A AVANZADO)

Curso Udemy. Duración 56 horas.

Junio 2016 TÍTULO DE SOCORRISMO Y SALVAMENTO ACUÁTICO EN AGUAS TRANQUILAS

Duración 114 horas.

Febrero 2016 CURSO DE REANIMACIÓN CARDIOPULMONAR BÁSICA, SOPORTE VITAL BÁSICO Y

**DESFIBRILACIÓN EXTERNA AUTOMATIZADA** 

Duración 10 horas.

Enero 2016 CURSO DE SKI CON EL NIVEL B

Duración 16 horas.

Abril 2015 JUEGOS Y ACTIVIDADES RECREATIVAS PARA LA ANIMACION EN UN EVENTO

**DEPORTIVO**Duración 25 horas.

Noviembre 2014 CURSO DE ACTIVIDADES FÍSICAS DE TURISMO ACTIVO EN LA NATURALEZA

Duración 40 horas.

# **EXPERIENCIA LABORAL**

TÉCNICO SUPERIOR EN ACTIVIDADES DEPORTIVAS. ESCUELA FOOTBALL SEVILLA FC

03/2016 - 05/2016 ANTONIO PUERTA.

Elaboración y realización de sesiones de entrenamientos para categorías: minis, pre benjamín,

benjamín y alevín.

02/2021 – 06/2021 MAESTRO DE EDUCACIÓN PRIMARIA. CEIP VIRGEN DEL PILAR (HUELVA).

Labores de docencia propias del periodo de prácticas relacionado con el Grado de Educación

Primaria realizado en la Universidad.

# **IDIOMAS**

INGLÉS

Nivel medio oral y escrito. *Certificado B2 Aptis*.

# **COMPETENCIAS DIGITALES**

- Microsoft Office.
- Correo electrónico (Hotmail y Gmail).
- Navegadores de internet (Internet Explorer, Mozilla Firefox y Chrome).
- Redes sociales (Facebook, Twitter e Instagram).

# **OTROS DATOS DE INTERÉS**

Disponibilidad horaria y posibilidad de desplazarse.